【裁判字號】    89,易,401
【裁判日期】    891031
【裁判案由】    毀損
【裁判全文】
臺灣臺東地方法院刑事判決                          八十九年度易字第四一號
    公  訴  人  臺灣臺東地方法院檢察署檢察官
    被      告  甲○○
右列被告因傷害案件，經檢察官提起公訴 (八十九年度偵字第一二二一號)，本院判
決如左：
    主      文
甲○○連續損壞他人電梯按鍵面版，足以生損害於公眾，累犯，處有期徒刑參個月，
如果易科罰金，以銀元參佰元（等於新臺幣玖佰元）折算壹日。
    事      實
一、甲○○有幾次的犯罪前科，最近一次是在民國八十五年間，因為觸犯煙毒罪，被
    臺灣南投地方法院判處有期徒刑三年二個月，後來提起上訴，被臺灣高等法院臺
    中分院駁回上訴確定（八十五年七月三十日判決確定），之後，入監服刑，在八
    十八年九月二十三日執行完畢。出獄不到五年，甲○○因為九二一地震，對於是
    否要拆除整棟大樓重建，和其他住戶發生爭執，於是在八十九年五月二十五日的
    凌晨零點整左右，出於毀損的犯罪故意，在家裡附近的南投縣埔里鎮○○路七四
    三巷四號三樓，拆毀該棟大樓的電梯按鍵面版，造成大樓的電梯無法操作使用；
    接著，又在八十九年五月二十八日的晚上，大約十點二十分左右，延續之前的犯
    罪故意，拿石頭砸破丙○○所有自用小客車的前後擋風玻璃（車牌號碼是Ｈ九─
    六四六二號）。
二、本案是乙○○、丙○○向南投縣警察局埔里分局提出告訴之後，由該局移送臺灣
    南投地方法院檢察署，再由南投地檢署呈給臺灣高等法院檢察署，再移轉給臺灣
    臺東地方法院檢察署檢察官而偵查起訴。
    理      由
一、本案的被告甲○○麟對於右邊敘述的時間、地點，打破告訴人丙○○的汽車前後
    擋風玻璃的犯罪事實，被告在檢察官偵查和本院審理時，都已經明白承認，而被
    告砸車的經過情形，也有目擊證人劉煥誠在檢察官作證時所說的證詞加以證實，
    此外，還有被打壞的汽車照片附在檢察官偵查卷內可以證明。
    另外，對於拆毀電梯面版的犯罪行為，被告卻是一直否認，但是，被告折毀大樓
    電梯面版的整個經過，完全被住在該棟大樓三樓的住戶乙○○，從自己家門上的
    「貓眼」看到，也被乙○○在檢察官偵查時所說的證詞加以證實，並且有查扣到
    而已經被拆掉的電梯面版可以證明。因此，本案的犯罪事實清楚，證據也很明確
    ，被告有毀損的犯罪行為應可認定。
二、被告所觸犯的罪名是；刑法第三百五十四條的普通毀損罪。而且被告先後二次的
    毀損行為，在時間上接近，又是觸犯構成犯罪要件相同的罪名，應是出於連續的
    毀損犯罪故意，屬於「連續犯」，應該按照刑法第五十六條規定，以情節較重的
    損壞他人電梯按鍵面版論處，並且加重被告本罪的刑度。另外，被告在八十五年
    間，因為觸犯煙毒罪，被法院判處有期徒刑三年二個月確定，而在八十八年九月
    二十三日執行完畢，可以參閱附在本院卷內的臺灣臺東地方法院檢察署刑案資料
    查註紀錄表，他在五年之內，再犯本件有期徒刑以上的罪名，屬於累犯，依照刑
    法第四十七條規定：「受有期徒刑之執行完畢，五年以內再犯有期徒刑以上之罪
    者，為累犯，加重本刑至二分之一」，自然應該依法加重被告本案的刑度。並且
    依照刑法第七十條的規定，依序加重被告的刑度。
    於是，本院審酌被告犯罪的動機、目的，告訴人受損的程度，以及被告在犯罪後
    的態度等一切情狀之後，而量處如主文所記載的刑罰，並且對被告諭知易科罰金
    的折算標準。
據上論斷，應依刑事訴訟法第二百九十九條第一項前段，刑法第五十六條、第三百五
十四條、第四十七條、第四十一條，罰金罰鍰提高標準條例第一條前段、第二條，判
決如主文。
本案經檢察官楊大智到庭執行職務
中      華      民      國      八十九    年      十    月      三十一  日
                                  臺灣臺東地方法院刑事庭
                                      法  官  甘  大  空
右正本證明與原本無異。
如不服本判決，應於判決送達後十日內，向本院提出上訴狀。
                                      書記官  賴  淑  芬
中    華    民    國      八十九      年    十一      月      七       日
 附記：
刑法第三百五十四條
毀棄、損壞前二條以外之他人之物或致令不堪用，足以生損害於公眾或他人者，處二
年以下有期徒刑、拘役或五百元以下罰金。


司法院資訊處製作；財團法人民間司法改革基金會備份。
